【裁判字號】    92,交簡附民,1
【裁判日期】    921223
【裁判案由】    損害賠償
【裁判全文】
福建金門地方法院刑事附帶民事訴訟判決            九十二年度交簡附民字第一號
    原  告  乙○○
    被  告  甲○○
右列被告因九十二年度交簡上字第六號公共危險等案件，經原告提起附帶民事訴訟，
本院判決如左：
    主  文
被告應給付原告新台幣貳拾玖萬貳仟參佰參拾元及自民國九十二年八月二十一日起至
清償日止，按年息百分之五計算之利息。
原告其餘之訴駁回。
本判決第一項得假執行，原告其餘假執行之聲請駁回。
    事實及理由
一、原告方面主張：九十二年三月三日十八時許，被告明知酒後不能安全駕駛動力交
    通工具，竟仍駕駛所有之ＰＺＤ－八八二號重型機車，行經金門縣金城鎮○○○
    ○○路段時，因酒醉疏於注意，將車駛入對向車道，而與原告所騎乘之ＰＺＳ－
    五五七號之重型機車發生擦撞，致原告頭部外傷併腦震盪暨左手腳挫傷併撕裂傷
    ，刑事部分已經福建金門地方法院金城簡易庭以九十二年度城交簡字第七號判處
    罪刑在案。原告自得基於侵權行為法律關係而依民法第一八四條第一項前段、第
    一九三條及一九五條之規定，請求被告負擔損害賠償責任。原告因被告之過失行
    為受有下列之損害：（一）醫療費用一萬零三百七十元。（二）機車修理費三萬
    零二百五十元。（三）原告自九十二年三月份起至九十二年七月份止，因受傷療
    養無法工作，致原告受有薪資之損害。按原告每日薪資二千元，每月工作二十五
    日，合計五個月，共受有二十五萬元之損害。（四）原告於事故當時在遵行車道
    內行駛，竟遭被告無故侵入車道撞擊，受此驚嚇，身心俱傷，經緊急送醫後，歷
    經漫長之手術療養過程，仍有頭痛等後遺症，原告所受精神上及肉體上之痛苦極
    大，為此請求精神慰藉金三十萬元。故求為判決被告應給付原告五十九萬零六百
    二十元，及自起訴狀繕本送達翌日起至清償日止按週年利率百分之五計算之利息
    ，並願供擔保聲請宣告假執行，並據提出診斷證明書二張、勞工保險傷病診斷書
    一張、住院收據明細表二張、門診收費單一張、在職證明書一張、九十一年度綜
    合所得稅各類所得資料清單一張為證。
二、被告方面則抗辯本件車禍原告亦與有過失，被告僅應負部分之過失責任。關於醫
    療費用及機車修理費用，被告對於金額無意見。至於工作損失部分，原告如果提
    出扣繳憑單及未工作期間之證明，被告亦無意見，惟被告經濟困難，沒有能力賠
    償。故聲明駁回原告之訴。
三、被告因酒後駕車致原告受傷，觸犯刑法第一百八十五條之三之公共危險罪及同法
    第一百八十四條第一項之過失傷害罪，刑事責任部分已經本院以九十二年度城交
    簡字第七號分別判處有期徒刑三月及有期徒刑三月，並定其應執行刑為有期徒刑
    四月，有該判決書在卷可稽。嗣被告不服提起上訴，指稱：被告迴轉時車速很慢
    ，是原告車速過快才發生本件車禍，原告亦應負部分過失責任云云。惟查，汽車
    迴車前，應暫停並顯示左轉燈光或手勢，看清無來往車輛，並注意行人通過，始
    得迴轉，道路交通安全規則第一百零六條第五款定有明文。本件被告於迴車時，
    未注意及此，顯然有違上開規定。且原告於肇事前行車時速約四十公里，已據其
    於警訊中陳明，並未有超速或其他違規之情事。又本件車禍經送請福建省金門縣
    車輛行車事故鑑定委員會鑑定結果，亦認被告酒後駕車，未遵行車道內行使，為
    肇事原因，而原告則未發現明顯違規之情形，有該鑑定意見書附卷可稽。被告主
    張原告亦與有過失，與事實不符，應不足採。茲應審究者為原告所得請求之範圍
    ：（一）醫療費用一萬零三百七十元部分，除門診收費單所列四十元為影印費，
    非屬醫療費用，不應准許外，其餘一萬零三百三十元，已據提出住院收據明細表
    二張為證，且為被告所不爭執，自應准許。（二）機車修理費三萬零二百五十元
    部分，非被告被訴過失傷害之犯罪事實所生之損害，依法不得於刑事訴訟程序附
    帶為此請求，故此部份不應准許。（三）原告自九十二年三月四日起至九十二年
    七月十三日止（其計算方法係以原告九十二年三月三日晚上第一次手術起，至九
    十二年六月九日第二次手術而於同月十三日出院，再加上休養一個月），因受傷
    療養無法工作，已經提出診斷證明書二張、勞工保險傷病診斷書一張為證，且為
    被告所不爭執，自堪信為真正。又原告每日薪資一千元，每月工作二十五日，有
    九十一年度綜合所得稅各類所得資料清單一張及在職證明書一張為證，合計原告
    一百三十二日之期間因傷無法工作，致原告受有薪資之損害為十三萬二千元。原
    告超過此部份之請求為無理由，應予駁回。（四）原告於事故當時在遵行車道內
    行駛，竟遭被告無故侵入車道撞擊，受此驚嚇，經緊急送醫後，歷經兩次手術及
    漫長之療養過程，有原告提出之診斷證明書二張、勞工保險傷病診斷書一張為證
    ，原告所受精神上及肉體上之痛苦極大，其請求精神慰藉金之數額，本院斟酌被
    告為初中畢業，職業為臨時清潔工，名下無不動產；原告不識字，以建築工為業
    ，名下有有汽車一部等一切情狀，認原告此部分之請求在十五萬元之範圍內為適
    當。從而，原告依侵權行為之法律關係，請求被告給付如主文第一項所示之金額
    及法定遲延利息，即屬正當，應予准許，逾此部分之請求，為無理由，不應准許
    。原告勝訴部分，依民事訴訟法第三百八十九條第一項第五款應依職權宣告假執
    行，至其敗訴部分，假執行之聲請即失所依據，應予駁回。
結論：依民事訴訟法第五百零二條判決如主文。
中      華      民      國    九十二    年     十二     月    二十三    日
                                福建金門地方法院刑事庭
                                      審判長法官   蕭廣政
                                      法      官   林鈺琅
                                      法      官   葉珊谷
右正本係照原本作成。
不得上訴。
                                      書  記  官    楊靜秋
中     華       民      國     九十二   年     十二     月    二十三    日


司法院資訊處製作；財團法人民間司法改革基金會備份。
